Minutes et répertoires du notaire Étienne Jules CORPECHOT, 27 novembre 1935 - 31 décembre 1938 (étude XXIII)
Archives nationales
Minutes et répertoires du notaire Étienne Jules CORPECHOT (XXIII)
27 novembre 1935 - 31 décembre 1938
MC/ET/XXIII/2006 - MC/ET/XXIII/2045, MC/RE/XXIII/48 - MC/RE/XXIII/49
Corpechot, Etienne Jules; Etude XXIII
40 articles (boîtes de 10 à 15 cm de largeur) 4,8 ml
Archives nationales de France
Minutes et répertoires: la loi 2008-696 du 15 juillet 2008 relative aux archives a fixé à 75 ans à compter de la date de l'acte, ou à 25 ans à compter de la date du décès de l'intéressé si ce délai est plus bref, le délai de communication des minutes et répertoires des notaires; ce délai est porté à 100 ans à compter de la date de l'acte si le document se rapporte à un mineur (code du Patrimoine, articles L213-2, 4e d et 5e).
Autres documents de l'étude (dossiers de clients, comptabilité...): s'agissant d'archives privées, ces documents sont communicables selon les modalités fixées par le déposant ou le donateur.
Certains documents ne sont pas accessibles en raison de leur mauvais état de conservation.
Versement par l'étude en avril 2013.
Avant le versement, conservé à l'étude XXIII, puis chez "Notaires Paris Service".
néant
chronologique
Accès à tous les instruments de recherche de l'étude XXIII
Archives de l'étude XXIII
- Minutes d'Étienne Jules CORPECHOT, 27 novembre 1935 - 31 décembre 1938; MC/ET/XXIII/2006 - MC/ET/XXIII/2045
  - Minutes. 1935, 27 novembre - 15 décembre, 27 novembre - 15 décembre 1935; MC/ET/XXIII/2006
    Informations concernant le classement:
    Le niveau inférieur de description, quand il existe, correspond aux minutes d'actes. Toutes les minutes ne sont pas forcément décrites une à une. Les descriptions de ces minutes sont plus ou moins détaillées.
  - Minutes. 1935, 16 décembre - 31 décembre, 16 décembre - 31 décembre 1935; MC/ET/XXIII/2007
  - Minutes. 1936, janvier, janvier 1936; MC/ET/XXIII/2008
  - Minutes. 1936, février, février 1936; MC/ET/XXIII/2009
  - Minutes. 1936, mars, mars 1936; MC/ET/XXIII/2010
  - Minutes. 1936, avril, avril 1936; MC/ET/XXIII/2011
  - Minutes. 1936, mai, mai 1936; MC/ET/XXIII/2012
    - Délibération du conseil d'administration de la société "Le Figaro"., 26 mai 1936; MC/ET/XXIII/2012
      Informations complémentaires:
      Actes à la suite jusqu'au 24 février 1937.
      Origine de l'information:
      Acte signalé par le personnel du Minutier central des notaires de Paris.
      Date de création de la notice: 2015 (W. Gourdon)
      presse écrite; délibération
  - Minutes. 1936, 1er juin - 15 juin, 1er juin - 15 juin 1936; MC/ET/XXIII/2013
  - Minutes. 1936, 16 juin - 30 juin, 16 juin - 30 juin 1936; MC/ET/XXIII/2014
  - Minutes. 1936, juillet, juillet 1936; MC/ET/XXIII/2015
  - Minutes. 1936, août, août 1936; MC/ET/XXIII/2016
  - Minutes. 1936, septembre, septembre 1936; MC/ET/XXIII/2017
  - Minutes. 1936, octobre, octobre 1936; MC/ET/XXIII/2018
  - Minutes. 1936, novembre, novembre 1936; MC/ET/XXIII/2019
  - Minutes. 1936, 1er décembre - 15 décembre, 1er décembre - 15 décembre 1936; MC/ET/XXIII/2020
  - Minutes. 1936, 16 décembre - 31 décembre, 16 décembre - 31 décembre 1936; MC/ET/XXIII/2021
  - Minutes. 1937, janvier, janvier 1937; MC/ET/XXIII/2022
  - Minutes. 1937, février, février 1937; MC/ET/XXIII/2023
  - Minutes. 1937, mars, mars 1937; MC/ET/XXIII/2024
  - Minutes. 1937, avril, avril 1937; MC/ET/XXIII/2025
  - Minutes. 1937, mai, mai 1937; MC/ET/XXIII/2026
  - Minutes. 1937, juin, juin 1937; MC/ET/XXIII/2027
  - Minutes. 1937, juillet, juillet 1937; MC/ET/XXIII/2028
  - Minutes. 1937, août, août 1937; MC/ET/XXIII/2029
    - Procès-verbal de délibération du conseil d'administration de la société "Office général de la cinématographie française"., 4 août 1937; MC/ET/XXIII/2029
      Actes à la suite jusqu'au 16 septembre 1937.
      acte de société; cinéma
    - Déclaration de souscription et de versement de la société anonyme "Photo-Fresque" ayant pour objet toutes entreprises pouvant concerner la photographie, la téléphonie avec ou sans fil et la cinématographie artistique, industrielle, commerciale ou publicitaire, notamment pour l'installation et la décoration de meubles ou immeubles., 25 août 1937; MC/ET/XXIII/2029
      Actes à la suite jusqu'au 24 septembre 1937. Le siège social de la société est fixé à Courbevoie, rue de Metz, n°35.
      acte de société; photographie; publicité; Courbevoie (Hauts-de-Seine)
  - Minutes. 1937, septembre, septembre 1937; MC/ET/XXIII/2030
  - Minutes. 1937, octobre, octobre 1937; MC/ET/XXIII/2031
  - Minutes. 1937, novembre, novembre 1937; MC/ET/XXIII/2032
  - Minutes. 1937, décembre, décembre 1937; MC/ET/XXIII/2033
    - Délibération du conseil d'administration de la compagnie minière du M'Zaïta, ayant son siège social à Paris, rue Notre-Dame des Victoires, n°13., 8 décembre 1937; MC/ET/XXIII/2033
      Actes à la suite jusqu'au 27 avril 1942.
      mine; Notre-Dame-des-Victoires (rue); Algérie; délibération
  - Minutes. 1938, janvier, janvier 1938; MC/ET/XXIII/2034
  - Minutes. 1938, février, février 1938; MC/ET/XXIII/2035
  - Minutes. 1938, mars, mars 1938; MC/ET/XXIII/2036
  - Minutes. 1938, avril, avril 1938; MC/ET/XXIII/2037
  - Minutes. 1938, mai, mai 1938; MC/ET/XXIII/2038
  - Minutes. 1938, juin, juin 1938; MC/ET/XXIII/2039
  - Minutes. 1938, juillet, juillet 1938; MC/ET/XXIII/2040
  - Minutes. 1938, août, août 1938; MC/ET/XXIII/2041
  - Minutes. 1938, septembre, septembre 1938; MC/ET/XXIII/2042
  - Minutes. 1938, octobre, octobre 1938; MC/ET/XXIII/2043
  - Minutes. 1938, novembre, novembre 1938; MC/ET/XXIII/2044
  - Minutes. 1938, décembre, décembre 1938; MC/ET/XXIII/2045
- Répertoires d'Étienne Jules CORPECHOT, 2 novembre 1933 - 16 août 1940; MC/RE/XXIII/48 - MC/RE/XXIII/49
  - Répertoire. 1933, 2 novembre - 1936, 12 décembre, 2 novembre 1933 - 12 décembre 1936; MC/RE/XXIII/48
    Répertoire des notaires Ernest Joseph Marie Legay (2 novembre 1933 - 27 novembre 1935) et Étienne Jules Corpechot (28 novembre 1935 - 12 décembre 1936).
    Informations concernant le classement et la cotation:
    Le niveau inférieur de description, quand il existe, correspond aux mentions d'actes contenues dans le répertoire. Parmi celles-ci, certaines peuvent y être décrites, de manière plus ou moins détaillée. Pour consulter l'acte proprement dit, il convient de rechercher la cote au niveau des articles (registre ou liasse) des minutes du notaire (cote de type 'MC/ET').
  - Répertoire. 1936, 14 décembre - 1940, 16 août, 14 décembre 1936 - 16 août 1940; MC/RE/XXIII/49